臺灣桃園地方法院交通事件裁定　　 100年度交聲字第21號
原處分機關　交通部公路總局新竹區監理所中壢監理站
異　議　人
即受處分人　KHOEISUK .
上列異議人因違反道路交通管理處罰條例案件，對於交通部公路
總局新竹區監理所中壢監理站民國99年12月7 日所為之裁決處分
（原處分案號：壢監裁第裁53-DB0000000號）聲明異議，本院裁
定如下：
    主  文
異議駁回。
    理  由
一、原處分意旨略以：異議人即受處分人KHOEISUK NARONG （中
    文譯名：那龍）於民國99年9 月28日19時40分許，無照酒後
    駕駛車牌號碼TZF-982 號輕型機車，行經桃園縣中壢市○○
    ○路、長春三路口為警查獲，經警測得其呼氣中所含酒精濃
    度為每公升0.37毫克，已超過法定標準值，為桃園縣政府警
    察局中壢分局內壢派出所員警依道路交通管理處罰條例第35
    條第1 項第1 款規定當場舉發，並製開桃警局交字第
    DB0000000 號舉發違反道路交通管理事件通知單（下稱舉發
    單），異議人於舉發單上所載應到案日期前向原處分機關提
    出陳述，經原處分機關查證後仍認異議人有「汽車駕駛人酒
    精濃度超過規定標準」之違規行為，乃依上開條例第35條第
    1 項第1 款、第67條第6 項、第24條第1 項第2 款（裁決書
    漏載第24條第1 項第2 款）及違反道路交通管理事件統一裁
    罰基準表之規定，裁罰異議人新台幣（下同）15000 元罰鍰
    ，1 年內不得考領駕駛執照及施以道路交通安全講習。
二、聲明異議意旨略以：異議人為外籍人士，不諳國語，不了解
    稽查作業程序，現場又無翻譯，過程草率，為此，聲明異議
    ，請求撤銷原處分等語。
三、按汽車駕駛人飲用酒類或其他類似物後，其吐氣所含酒精濃
    度超過每公升0.25毫克，不得駕車；駕駛汽車經測試檢定酒
    精濃度超過標準，處汽車駕駛人罰鍰15,000元以上60,000元
    以下，並當場移置保管該汽車及吊扣駕駛執照1 年，另汽車
    駕駛人違反本條例規定，應受吊扣駕駛執照處分，於汽車駕
    駛人係無駕駛執照駕車者，在所規定最長吊扣期間內，不得
    考領駕駛執照，道路交通安全規則第114 條第2 款、道路交
    通管理處罰條例第24條第1 項第2 款、第35條第1 項第1 款
    及第67條第6項亦分別定有明文。
四、經查：
（一）異議人於99年9 月28日19時40分許，無照而於酒後駕駛車
      牌號碼TZF-982 號輕型機車，行經桃園縣中壢市○○○路
      、長春三路口為警查獲，經警測得其呼氣中所含酒精濃度
      為每公升0.37毫克，已超過法定標準值，為桃園縣政府警
      察局中壢分局內壢派出所員警依道路交通管理處罰條例第
      35條第1 項第1 款規定當場舉發，原處分機關並於99年12
      月7 日，以異議人有「汽車駕駛人酒精濃度超過規定標準
      」之違規行為，依上開規定裁處罰鍰15000 元，1 年內不
      得考領駕駛執照，並應接受道路交通安全講習等情，為異
      議人所不爭執，並有舉發單、原處分裁決書各一份附卷可
      參，異議人上開違規行為堪以認定。
（二）本件異議人對於其於上開時間騎乘機車行經前開地點並為
      警舉發酒後駕車之事實並不爭執；且異議人既非對本件違
      規行為本身是否成立而異議，亦非就舉發過程異議（例如
      員警實施酒精濃度測試前應先確認受測者已飲酒結束15分
      鐘以上之執行方式），而係就舉發違規後之製單行為異議
      ，惟道路交通管理處罰條例非如刑事訴訟程序，有刑事訴
      訟法第95條訊問被告前應先告知事項之適用，此自道路交
      通管理處罰條例第7 條之2 就特定違規行為當場不能或不
      宜攔截製單舉發者，得逕行舉發之規定自明，即違規人在
      為特定之違規行為時，舉發機關尚且無需攔停違規人即可
      逕行舉發其違規行為，而彼時舉發機關當無可能對違規人
      為任何事項之告知，是有無告知違規行為人其權利或罰則
      之內容為何，與違規人之違規行為是否成立無關，本件異
      議人是否不諳國語，自與其有無酒後駕車之違規行為無關
      ，而誠如上開說明，某些違規行為甚且無需當場攔停製單
      舉發，則舉發單之簽收與否，當也與違規行為是否成立無
      關，違規人簽收舉發單，旨在收受後若認為舉發之事實與
      違規之情形相符者，得於接獲舉發單後持該單繳納罰鍰，
      或至指定處所聽候裁決，若不服舉發者，於收受後特定期
      間內向處罰機關陳述，本件從異議人於99年9 月28日收受
      舉發單，於同年10月1 日即提出陳述一節觀之，異議人有
      於規定接獲舉發單15日內提出陳述，可知其權益顯然未受
      影響，是異議人既非對其酒後駕車之違規行為本身是否成
      立例如是否異議人本人駕駛該機車、是否本人親為酒測、
      酒測過程是否正確等事項異議，而違規後之製單舉發又不
      適用刑事訴訟法權利事項告知之相關規定，本件縱若警方
      製單過程未有翻譯人員在場而或有疏失，惟此並不影響異
      議人違規之事實及警方依法舉發之效力，異議人執其為外
      國人，在未告知權利下所簽立之文件極有爭議云云，恐有
      誤會。另本院勘驗異議人違規後警方對異議人實施酒測之
      錄影光碟畫面，現場雖無翻譯人員在場，惟並未見有何警
      方就實施酒測過程有何違反規定等節，有本院勘驗筆錄在
      卷可查，而本件之重點，應在異議人之違規行為是否成立
      、違規內容與舉發內容是否相符，而非違規後如何簽收舉
      發單，異議人既非爭執違規行為成立與否，本院勘驗現場
      錄影光碟亦未見警方有何違反實施酒測程序之處，異議人
      所爭執之開立舉發單不符程序原則，復不影響異議人違規
      之事實及依法舉發之效力，綜合上述說明，異議人上開所
      辯，並不足採。
五、從而，異議人既有於上開時地酒後駕車之違規行為，則原處
    分機關依道路交通管理處罰條例第35條第1 項第1 款、第67
    條第6 項、第24條第1 項第2 款（裁決書漏載第24條第1 項
    第2 款）及違反道路交通管理事件統一裁罰基準表之規定，
    裁罰異議人15000 元罰鍰，1 年內不得考領駕駛執照及施以
    道路交通安全講習，經核於法並無不合，異議人之異議為無
    理由，應予駁回。
六、據上論斷，應依道路交通管理處罰條例第87條第2 項，道路
    交通案件處理辦法第19條，裁定如主文。
中    華    民    國   100    年    2     月    22    日
                  交通法庭      法  官  楊麗文
以上正本證明與原本無異。
如不服本裁定，應於裁定送達後5 日內向本院提出抗告狀。
                                書記官  柯凱騰
中    華    民    國   100    年    2     月    22    日